【裁判字號】    91,簡上,230
【裁判日期】    920214
【裁判案由】    竊盜
【裁判全文】
臺灣板橋地方法院刑事判決                        九十一年度簡上字第二三號
    上  訴  人
    即  被  告  丙○○
右列上訴人即被告因竊盜案件，不服本院九十一年度板簡字第八二八號，中華民國九
十一年五月三十一日第一審判決（聲請簡易判決處刑案號：臺灣板橋地方法院檢察署
九十一年度偵字第二六九二號），提起上訴，本院判決如左：
    主  文
原判決撤銷。
本件公訴不受理。
    理  由
一、聲請簡易判決處刑意旨略以：被告丙○○與其男友乙○○（業經原審判處有期徒
    刑四月，如易科罰金，以三百元折算一日，嗣於九十二年二月十四日撤回上訴而
    告確定）共同意圖為自己不法之所有，於民國九十年八月十日上午，在臺北縣板
    橋市○○路三六○巷五三號五樓丙○○住處，竊取丙○○之母甲○○（處刑書誤
    載為蕭素珠）所有玉山商業銀行及郵局之存摺各乙本併提款卡各乙張（親屬間竊
    盜未據告訴），得手後復意圖為自己不法之所有，並基於概括犯意聯絡，先後於
    九十年八月十日、十五日、十六日，分別由丙○○及乙○○前往玉山商業銀行板
    橋分行、臺北縣板橋市郵局第十九支局、第二十支局等處，以丙○○知悉密碼之
    便，利用前開金融機構之自動櫃員機，提領甲○○戶內現金共計新台幣二十四萬
    六千零九十六元。嗣經警調閱上開金融機構自動櫃員機監視錄影帶，始循線查獲
    上情。因認被告丙○○涉犯刑法第三百三十九條之二第一項之由自動付款設備非
    法取得他人之物之罪嫌。
二、按案件為告訴乃論之罪，未經告訴，應諭知不受理之判決，並得不經言詞辯論為
    之，刑事訴訟法第三百零三條第三款、第三百零七條定有明文。又按於直系血親
    間，犯刑法第三百三十九條之二第一項之由自動付款設備非法取得他人之物罪，
    須告訴乃論，此觀之刑法第三百四十三條準用第三百二十四條第二項之規定即可
    明。經查：本件被告與被害人甲○○係母女之直系血親關係，業據被害人甲○○
    於警訊中陳明無訛（詳偵查卷宗第十頁），從而，被告所犯前開由自動付款設備
    非法取得他人之物罪，依刑法第三百四十三條準用第三百二十四條第二項之規定
    ，須告訴乃論，茲被害人甲○○並未對被告提出告訴，迭據被害人甲○○於偵訊
    及本院調查、審理時陳明在卷（詳偵查卷宗第三○頁反面、本院九十一年十一月
    二十六日訊問筆錄、九十二年二月十四日審判筆錄），揆諸上開規定，本件告訴
    乃論之案件既未經告訴，即應諭知不受理之判決，原審未查逕對被告論罪科刑，
    顯有未合，上訴人即被告上訴意旨指摘原判決不當，為有理由，自應由本院撤銷
    原判決，諭知不受理之判決，並不經言詞辯論為之。
三、末按第一審法院依被告在偵查中之自白或其他現存證據，已足以認定犯罪者，得
    因檢察官之聲請，不經通常審判程序，逕以簡易判決處刑。但必要時，應於處刑
    前訊問被告。前項案件檢察官依通常程序起訴，經法院訊問被告，認應宜以簡易
    判決處刑者，得不經通常程序，逕以簡易判決處刑。依前二項判決所科之刑以宣
    告緩刑、得易科罰金之有期徒刑及拘役或罰金為限。檢察官聲請以簡易判決處刑
    之案件，經法院認為有第四百五十一條之一第四項但書第三款所列之認為應為無
    罪、免訴、不受理或管轄錯誤判決之諭知者，應適用通常程序審判之，刑事訴訟
    法第四百四十九條、第四百五十二條定有明文。本件原審疏未審酌應諭知不受理
    之判決，致未適用通常程序審理，而誤用簡易判決處刑，其所踐行之簡易處刑程
    序違背法令，抵觸憲法第八條第一項揭示「非由法院依法定程序不得審問處罰」
    之正當法律程序原則，並有損及被告依憲法第十六條所保障之訴訟權，其簡易處
    刑程序存有瑕疵，為保障當事人之審級利益，本院合議庭依通常訴訟程序審判後
    ，撤銷原審判決，自為第一審判決，附此敘明。
據上論斷，應依刑事訴訟法第四百五十五條之一第一項、第三項、第四百五十二條、
第三百六十九條第一項前段、第三百六十四條、第三百零三條第三款、第三百零七條
，判決如主文。
中      華      民      國      九十二      年      二    月    十四    日
                                      臺灣板橋地方法院刑事第四庭
                                          審判長法  官  許  仕  楓
                                                法  官  許  必  奇
                                                法  官  游  秀  雯
右正本證明與原本無異。
如不服本判決，應於判決送達後十日內，向本院提出上訴狀。
                                                書記官  張  玉  如
中      華      民      國      九十二      年      二    月    十七    日


司法院資訊處製作；財團法人民間司法改革基金會備份。
